Andrés Alvayay De Oliveira

Perfil

Ingeniero Comercial, Licenciado en Ciencias de la Administración de Empresas, con Master en Sostenibilidad Ambiental, Económica y Social en la Universitat Autónoma de Barcelona, Cuento con experiencia en áreas de comunicaciones corporativas, marketing, planificación y desarrollo de proyectos, capacitación y desarrollo estrategico. Inglés Avanzado. Facilitador certificado en transferencia de competencias emprendedoras (CEFE) y gobernanzas dinámicas (Sociocracia 3.0).



<u>ANDRÉS ALVAYAY</u>



Telefono: +34 655716313 Whatsapp:+569 81741361



ANDRES.ALVAYAY@GMAIL.COM

Idiomas

Español Nativo

Inglés Avanzado IELTS: 7,5

FORMACIÓN ACADÉMICA

MASTER EN ESTUDIOS INTERDISCIPLINARIOS EN SOSTENIBILIDAD AMBIENTAL, ECONÓMICA Y SOCIAL

UNIVERSIDAD AUTÓNOMA DE BARCELONA // 2018 - 2019

INGENIERÍA COMERCIAL CON LICENCIATURA EN CIENCIAS DE LA UNIVERSIDAD DE VALPARAÍSO // 2006-2011

ENSEÑANZA MEDIA

COLEGIO CAPELLÁN PASCAL // 1999-2002

EXPERIENCIA PROFESIONAL

GERENTE DE ASUNTOS CORPORATIVOS

CÁMARA REGIONAL DEL COMERCIO Y LA PRODUCCIÓN DE VALPARAÍSO (CRCP) // 2017 - 2018

- Responsable de liderar la implementación y la ejecución de la estrategia de comunicaciones corporativas de la organización.
- Encargado de la coordinación del Comité de Valor Compartido junto a empresas socias de la Cámara.

PARTNER

PLATAFORMA AUREA // 2016-2017

- Empresa consultora en diseño y facilitación estratégica de procesos de aprendizaje y cambio organizacional. Facilitación de procesos evolutivos de adaptación y cambio, trabajando sobre las posibilidades estratégicas de la organización con foco en las personas, procesos y plataformas. Innovación, Coaching directivo, Facilitación de procesos, Transformación cultural, Emprendimiento, Cultura Evolutiva.
- Diseño de programas de formación
- Facilitación de Talleres
- Consultoría y Asesoría
- Evaluación y formulación de Proyectos
- Coordinación de Proyecto Valparaíso Vuelve al Mar: Prototipo de Innovación Social de Corfo cuyo objetivo es formar monitores de actividades náuticas inclusivas.

GERENTE DE ASUNTOS CORPORATIVOS

CÁMARA REGIONAL DEL COMERCIO Y LA PRODUCCIÓN DE VALPARAÍSO (CRCP) // 2014 – 2015

- Estructurar la Gerencia de Asuntos Corporativos de la institución en respuesta a las necesidades asociadas al crecimiento de esta.
- Coordinar la comunicación interna y externa de la organización.
- Velar por el uso de la marca y la creación de una identidad corporativa, que guíen el actuar de la organización.
- Dirigir la realización de eventos y seminarios.
- Gestionar las relaciones con gremios, prensa, líderes de opinión, autoridades y socios estratégicos.
- Estudio Percepción y Expectativas Económicas Región de Valparaíso 2015
- Evaluación de nuevos proyectos

GERENTE DE OTEC

CÁMARA REGIONAL DEL COMERCIO Y LA PRODUCCIÓN DE VALPARAÍSO (CRCP) // 2013 – 2014

- Liderar el organismo técnico de capacitación de la organización velando por el cumplimiento de metas y supervisando la ejecución de un servicio de calidad.
- Desarrollo de programas de capacitación a nivel nacional.

Habilidades

- Gestion de Equipos
- Microsoft Office
- Eviews
- Analisis de Ciclo de Vida (ACV)

Intereses

- Medio ambiente
- Innovación y Emprendimiento
- Tecnología
- Cultura

Referencias

MARCELA PASTENES ASMAD

Gerente General Cámara Regional del Comercio de Valparaíso

> mpastenes@crcpvalpo.cl +32 2354002

PABLO REYES ARELLANO

Socio fundador PLATAFORMA AUREA

pablo@playaformaaurea.cl +32 3188696

- Adjudicación de programas de capacitación ofrecidos a través de procesos de licitación.
- Prospección de nuevos negocios. Venta consultiva.
- Gestionar la relación comercial con los clientes del OTEC.
- Administrar los recursos informáticos, financieros y humanos necesarios para el cumplimiento de los objetivos.
- Estudio Percepción y Expectativas Económicas Región de Valparaíso 2014
- Diseño de Cursos y Programas de Formación Profesional.

JEFE DEPARTAMENTO DE PROYETOS

CÁMARA REGIONAL DEL COMERCIO Y LA PRODUCCIÓN DE VALPARAÍSO (CRCP) // 2012 - 2013

- Dirigir las actividades de diseño, ejecución y control presupuestario y operacional de los proyectos adjudicados por la institución.
- Dirección de Proyectos Capital Semilla de CORFO.
- Dirección de Programas de Capacitación para Emprendedores SERCOTEC.
- Coordinación de Proyectos de Certificación de Competencias Laborales de SENCE.
- A cargo del proceso de acreditación de nuevo Centro de Certificación de Competencias Laborales por parte de ChileValora y su puesta en marcha.
- Jefe de proyecto en Asesoría enmarcada en Corporate Citizenship Service Corps de IBM
- Gestor de Programa Servicios Sociales financiado por Ministerio del Trabajo.
- Estudio Percepción y Expectativas Económicas Región de Valparaíso 2013
- Evaluación de Proyectos.

INGENIERO EN CONTROL DE GESTIÓN Y ESTUDIOS

CÁMARA REGIONAL DEL COMERCIO Y LA PRODUCCIÓN DE VALPARAÍSO (CRCP) // 2012

- Diseño de Manual de Procedimientos
- Confección de Manual de Descripción de Cargos.
- Confección de Reglamento Interno de Orden, Higiene y Seguridad
- Formación de Comité Paritario
- Realización de Estudios Económicos regionales.
- Estudio Percepción y Expectativas Económicas Región de Valparaíso 2012
- Diseño de Balance Scoreboard.

OTRAS EXPERIENCIAS

TALLER INTERNACIONAL DE SOCIOCRACIA 3.0

THRIVE IN COLLABORATION // 2016

FACILITADOR INTEGRAL METODOLOGÍA CEFE

COMPETENCIA COMO BASE DE LA ECONOMÍA A TRAVÉS DE LA FORMACIÓN EMPRENDEDORA// 2016

• Facilitador de procesos de aprendizajes.

DIPLOMADO PARA OPERADORES DE CENTROS DE DESARROLLO EMPRESARIAL

INSTITUTO DE DESARROLLO ECONÓMICO DE LA UNIVERSIDAD DE TEXAS Y SERCOTEC// 2014

• Metodología del Modelo Small Business Development Center-SBDC version virtual

OTRAS ACTIVIDADES (CURSOS Y TALLERES)

DOCENCIA:

EMPRENDIMIENTO (CRCP)

MODELOS DE NEGOCIOS (CRCP)

DESARROLLO DE PLANES DE NEGOCIOS (CRCP CAPACITACIÓN)

MARKETING (CRCP CAPACITACIÓN)

MODELO CANVAS (CRCP CAPACITACIÓN)

ATENCIÓN AL CLIENTE (CRCP CAPACITACIÓN)

ANÁLISIS DE PLANES DE NEGOCIOS (PRODEMU- ESCUELA DE INGENIERÍA

COMERCIAL, U. DE VALPARAÍSO)

AYUDANTÍAS DE GESTIÓN DEL CAMBIO (ESCUELA DE INGENIERÍA COMERCIAL,

UNIVERSIDAD DE VALPARAÍSO)